【裁判字號】    99,勞再易,6
【裁判日期】    991108
【裁判案由】    再審之訴
【裁判全文】
臺灣臺北地方法院民事裁定             99年度勞再易字第6號
再審原告    瑞輝科技股份有限公司
法定代理人  甲○○
再審被告    乙○○
上列當事人間請求再審之訴事件，再審原告對於民國94年7月27
日本院94年度勞簡上字第25號確定判決提起再審之訴，本院裁定
如下：
    主  文
再審之訴駁回。
再審訴訟費用由再審原告負擔。
    理  由
一、再審原告主張：鈞院94年度勞簡上字第25號確定判決，因其
    於99年7月23日方申請閱卷，爰依法提起本件再審之訴等語
    。
二、按再審之訴，應於30日之不變期間內提起。前項期間，自判
    決確定時起算，判決於送達前確定者，自送達時起算；其再
    審之理由發生或知悉在後者，均自知悉時起算，但自判決確
    定後已逾5年者，不得提起，民事訴訟法第500條第1項、第2
    項定有明文。次按提起再審之訴，應以訴狀表明聲明不服之
    判決及提起再審之訴之陳述，及應於如何程度廢棄原判決及
    就本案如何判決之聲明，暨再審理由及關於再審理由並遵守
    不變期間之證據，為同法第501條第1項第2款、第3款、第4
    款所明定。而該條款所謂表明再審理由，必須指明確定判決
    有如何合於法定再審事由之具體情事始為相當，倘僅泛言有
    何條款之再審事由，而無具體情事者，仍難謂已合法表明再
    審事由。既未合法表明再審事由，即為無再審之事由，性質
    上無庸命其補正（最高法院61年台再字第137判例可資參照
    ）。另再審之訴不合法者，法院應以裁定駁回之，同法第50
    2條第1項亦規定甚明。
三、經查，本件再審原告雖對於本院94年度勞簡上字第25號民事
    確定判決（以下簡稱原確定判決）提起再審之訴，惟未於書
    狀中表明再審理由及關於再審理由之證據。又再審原告係於
    94年8月2日收受原確定判決之判決正本，業經本院依職權調
    閱前開卷宗查核無訛。而原確定判決係不得上訴之判決，於
    送達前之宣示時即告確定。依民事訴訟法第500條第2項之規
    定，原確定判決應自判決送達時之94年8月2日起算再審期間
    。然再審原告卻遲於99年7月23日方提起本件再審之訴，有
    聲請再審訴狀上本院收狀戳章附卷可考，足見再審原告提起
    本件再審之訴已逾首揭30日之不變期間。且再審原告僅謂其
    於99年7月23日始聲請閱卷，故提起本件再審之訴云云，並
    未於訴狀中表明再審理由或其有在判決確定之後始知悉再審
    理由情事，亦未表明遵守再審不變期間之證據，揆諸首揭規
    定，再審原告對本院94年度勞簡上字第25號民事確定判決提
    起本件再審之訴為不合法，應予駁回。
四、據上論結，本件再審之訴為不合法，爰依民事訴訟法第502
    條第1項、第95條、第78條，裁定如主文。
中    華    民    國    99    年    11    月    8     日
                  勞工法庭    審判長法  官  郭美杏
                                    法  官  魏式瑜
                                    法  官  孫正華
以上正本係照原本作成。
本裁定不得抗告。
中    華    民    國    99    年    11    月    8     日
                                    書記官  林秀娥

司法院資訊處製作；財團法人民間司法改革基金會備份。
